【裁判字號】    98,易,290
【裁判日期】    980618
【裁判案由】    竊盜等
【裁判全文】
臺灣基隆地方法院刑事判決               98年度易字第290號
公  訴  人  臺灣基隆地方法院檢察署檢察官
被      告  戊○○
                    （現於臺灣基隆看守所執行觀察、勒戒）
上列被告因竊盜等案件，經檢察官提起公訴（98年度偵字第1669
、1750、1996號），本院判決如下：
    主  文
戊○○所犯如附表「所犯罪名」欄所示之罪，均累犯，處刑各如
附表「宣告刑」欄所示，應執行有期徒刑壹年捌月。
被訴侵入住宅部分，公訴不受理。
    事  實
一、戊○○前因傷害案件，經臺灣板橋地方法院以95年度簡字第
    5992號判決判處有期徒刑4 月確定，復經臺灣板橋地方法院
    依據中華民國96年罪犯減刑條例之規定，就上開判決所科之
    刑，以96年度聲減字第2902號裁定減刑為有期徒刑2 月，於
    民國97年2 月25日因縮刑期滿執行完畢。詎其未知悔悟，意
    圖為自己不法之所有，先後於如附表所示時、地，以如附表
    所示犯罪方法，分別為如附表所示各次竊盜犯行，嗣經警以
    如附表所示之方式查獲，始悉上情。
二、案經基隆市警察局第一分局及臺北縣政府警察局瑞芳分局報
    請臺灣基隆地方法院檢察署檢察官偵查起訴。
    理  由
甲、程序事項
    按最重本刑為3 年以下有期徒刑、拘役或專科罰金之罪，及
    刑法第320 條、第321 條之竊盜罪，經第二審判決者，不得
    上訴於第三審法院，刑事訴訟法第376 條第1 款、第2 款定
    有明文；又除簡式審判程序、簡易程序及刑事訴訟法第376
    條第1 款、第2 款所列之罪之案件外，第一審應行合議審判
    ，96年3 月21日公布、同年月23日施行之刑事訴訟法第284
    條之1 亦有明文。本件檢察官起訴被告戊○○涉犯刑法第
    306 條第1 項之侵入住宅罪、同法第320 條第1 項之竊盜罪
    、同法第321 條第1 項第2 款之加重竊盜罪（詳後述），分
    屬刑事訴訟法第376 條第1 款、第2 款所定之罪，依上開規
    定得行獨任審判，核先敘明。
乙、實體事項
壹、有罪部分
一、證據能力方面
    按被告以外之人於審判外之言詞或書面陳述，除法律有規定
    者外，不得作為證據；又被告以外之人於審判外之陳述，雖
    不符合刑事訴訟法第159 條之1 至第159 條之4 之規定，而
    經當事人於審判程序同意作為證據，法院審酌該言詞陳述或
    書面陳述作成時之情況，認為適當者，亦得為證據，而當事
    人、代理人或辯護人於法院調查證據時，知有上開不得為證
    據之情形，而未於言詞辯論終結前聲明異議者，視有前項之
    同意，刑事訴訟法第159 條第1 項及第159 條之5 分別定有
    明文。本件證人乙○○、丙○○、郭泰均、丁○○於警詢中
    所為之陳述，雖為被告以外之人於審判外之言詞陳述，然經
    本院於審判程序提示予被告並告以要旨，經被告表示無意見
    ，且未聲明異議，又本院審酌上開證人警詢筆錄之記載，並
    無不正取供之情事，且證人於警詢時亦無具結之可能，故就
    此等審判外言詞陳述作成時之情況，應認為適當，依前揭法
    條意旨，得援為本案證據。
二、事實認定方面
    上開事實，業據被告於本院審理時坦承不諱，另有如附表「
    證據」欄所示之證據可佐，足認被告之自白與事實相符，被
    告之犯行應堪認定。
三、法律適用方面
（一）按刑法第321 條第1 項第2 款之毀越門扇或其他安全設備
      竊盜罪，所謂安全設備，係指依社會通常觀念足認為防盜
      之設備而言，且毀損門扇或安全設備竊盜罪，係同法第
      354 條毀損罪與普通竊盜罪之結合犯，不能於論以加重竊
      盜罪外，更行論以毀損罪，若被告藉毀損或踰越門扇或安
      全設備之方式，進入屋內行竊，其越入行為雖屬侵入住宅
      ，然已結合於所犯加重竊盜之罪質中，當無另行構成侵入
      住宅罪之理（最高法院27年上字第1887號判例、92年度台
      非字第6 號判決可資參照）。本件被告於如附表編號1 所
      示時、地，以徒手撕破乙○○住處窗戶之紗窗部分，而破
      壞該窗戶，再以攀爬窗戶之方式，侵入乙○○之住處，復
      於如附表編號2 所示時、地，以攀爬窗戶之方式，侵入丙○○之住處，因依社會通常觀念，窗戶確有防盜之功能，
      即應屬刑法第321 條第1 項第2 款所稱之安全設備無誤，
      是核被告所為如附表編號1 、2 所示之犯行，係分別犯刑
      法第321 條第1 項第2 款毀越安全設備及踰越安全設備之
      加重竊盜罪；又因被告侵入住宅及毀越安全設備之行為已
      結合於該罪之罪質中，構成加重竊盜罪之加重要件，是其
      以上揭方式侵入前址屋內，參酌上開所述，自無另行成立
      侵入住宅或毀損罪之餘地。另被告所為如附表編號3 所示
      之犯行，係犯刑法第320 條第1 項之竊盜罪。
（二）檢察官對於被告所為如附表編號2 所示犯行，固於起訴書
      記載係犯刑法第320 條第1 項之竊盜罪，惟被告係以攀爬
      窗戶之踰越安全設備方式，為該次竊盜犯行，應該當刑法
      第321 條第1 項第2 款之要件，業如前述，亦即上開起訴
      法條非屬適當，然公訴檢察官於本院審理時，已將此部分
      之起訴法條變更為刑法第321 條第1 項第2 款，本院自毋
      庸再行變更起訴法條，附此敘明。
（三）被告所為本件3 次竊盜犯行，犯罪時、地互異，侵害之財
      產法益分屬不同人所有，應予分論併罰。
（四）被告曾受如事實欄所載之徒刑執行完畢，此有臺灣高等法
      院被告前案紀錄表在卷供參，其受徒刑之執行完畢，再為
      本件3 次竊盜犯行，係於5 年以內故意再犯有期徒刑以上
      之罪，均為累犯，應分別依刑法第47條第1 項之規定加重
      其刑。
（五）爰審酌被告正值年輕力壯之際，不思循正當工作途徑獲取
      所需，竟竊取他人財物以圖不勞而獲，法治觀念已有嚴重
      偏差，又其雖於警詢及偵查中否認部分犯行，然於本院審
      理時已坦承不諱，足認尚有悔悟之心等一切情狀，認檢察
      官具體求處有期徒刑2 年，尚屬過重，而分別量處如附表
      「宣告刑」欄所示之刑，並依法定其應執行之刑。
貳、公訴不受理部分
一、公訴意旨略以：被告於98年3 月23日上午7 時許，至基隆市
    ○○○路14巷9 號丁○○住處，打開未上鎖之後門，侵入丁○○之住宅，竊取丁○○所有之財物，因認被告涉犯刑法
    306 條第1 項之侵入住宅罪等情。
二、按犯罪之被害人，得為告訴；又告訴乃論之罪未經告訴者，
    應諭知不受理之判決，刑事訴訟法第232 條及第303 條第3
    款分別定有明文。
三、被告於上開時、地侵入丁○○住處之行為，檢察官認係涉犯
    刑法第306 條第1 項之侵入住宅罪，依同法第308 條第1 項
    之規定，須告訴乃論，而證人即被害人丁○○於警詢時雖陳
    述其住處遭侵入竊取財物之事實，然被害人丁○○僅表示對
    竊盜部分提出告訴，此有丁○○之警詢筆錄在卷供參（見臺
    灣基隆地方法院檢察署98年度偵字第1669號偵查卷第6 至10
    頁），足見丁○○僅對被告所為竊盜犯行部分，表示訴追之
    意思，未對侵入住宅部分表示告訴，應認侵入住宅部分未據
    告訴，依據前開規定，應諭知不受理；又檢察官認被告所為
    侵入住宅之行為若成立犯罪，與被告所為竊盜犯行，應予分
    論併罰，是應就檢察官所指被告侵入住宅部分，單獨為公訴
    不受理之諭知。
據上論斷，應依刑事訴訟法第284 條之1 、第299 條第1 項前段
、第303 條第3 款，刑法第320 條第1 項、第321 條第1 項第2
款、第47條第1 項、第51條第5 款，刑法施行法第1 條之1 ，判
決如主文。
本案經檢察官甲○○到庭執行職務。
中    華    民    國    98    年    6     月    18    日
                  刑事第二庭法    官  邰婉玲
以上正本證明與原本無異。
如不服本判決應於收受送達後10日內向本院提出上訴書狀，並應
敘述具體理由；其未敘述上訴理由者，應於上訴期間屆滿後20日
內向本院補提理由書（均須按他造當事人之人數附繕本）「切勿
逕送上級法院」。
中    華    民    國    98    年    6     月    18    日
                            書 記 官  彭筠凱
附錄所犯法條：
中華民國刑法第320條第1項
（普通竊盜罪）
意圖為自己或第三人不法之所有，而竊取他人之動產者，為竊盜
罪，處 5 年以下有期徒刑、拘役或 5 百元以下罰金。
中華民國刑法第321條第1項
（加重竊盜罪）
犯竊盜罪而有左列情形之一者，處 6 月以上、 5 年以下有期徒
刑：
一、於夜間侵入住宅或有人居住之建築物、船艦或隱匿其內而犯
    之者。
二、毀越門扇、牆垣或其他安全設備而犯之者。
三、攜帶兇器而犯之者。
四、結夥三人以上而犯之者。
五、乘火災、水災或其他災害之際而犯之者。
六、在車站或埠頭而犯之者。
【附表】
┌──┬───┬───┬──────┬───────┬────┬────┐
│編號│犯  罪│犯  罪│犯 罪 方 法 │ 證         據│所犯罪名│宣 告 刑│
│    │時  間│地  點│            │              │        │        │
├──┼───┼───┼──────┼───────┼────┼────┤
│ １ │98年3 │基隆市│戊○○意圖為│1.被告戊○○之│戊○○毀│處有期徒│
│    │月19日│仁愛區│自己不法之所│自白：        │越安全設│刑拾月。│
│    │下午1 │獅球路│有，徒手撕破│(1)偵查（98年度│備竊盜，│        │
│    │時許  │37巷11│乙○○住處房│  偵字第1996號│累犯。  │        │
│    │      │弄34號│間窗戶之紗窗│  偵查卷第25頁│        │        │
│    │      │2 樓  │部分，再由窗│  ）。        │        │        │
│    │      │      │戶攀爬進入林│(2)本院（本院審│        │        │
│    │      │      │澤民住宅，竊│  判筆錄第2 、│        │        │
│    │      │      │取現金新台幣│  6 頁）。    │        │        │
│    │      │      │（下同）1 萬│2.證人乙○○於│        │        │
│    │      │      │餘元、金手鐲│  警詢中之證述│        │        │
│    │      │      │1 只、神明金│  （98年度偵字│        │        │
│    │      │      │牌4 面、電子│  第1750號偵查│        │        │
│    │      │      │錶2 只、黑色│  卷第28至29頁│        │        │
│    │      │      │帽子1 頂及黑│  ）。        │        │        │
│    │      │      │色側背包1 個│3.監視器錄影畫│        │        │
│    │      │      │，嗣經警依據│  面翻拍照片（│        │        │
│    │      │      │附近路段設置│  98年度偵字第│        │        │
│    │      │      │監視器錄影畫│  1750號偵查卷│        │        │
│    │      │      │面查獲。    │  第5 至27、30│        │        │
│    │      │      │            │  至51頁）。  │        │        │
│    │      │      │            │4.基隆市警察局│        │        │
│    │      │      │            │  第一分局刑案│        │        │
│    │      │      │            │  現場勘察報告│        │        │
│    │      │      │            │  表及採證照片│        │        │
│    │      │      │            │  （98年度偵字│        │        │
│    │      │      │            │  第1750號偵查│        │        │
│    │      │      │            │  卷第52至60頁│        │        │
│    │      │      │            │  ）。        │        │        │
├──┼───┼───┼──────┼───────┼────┼────┤
│ ２ │98年3 │臺北縣│戊○○意圖為│1.被告戊○○之│戊○○踰│處有期徒│
│    │月22日│瑞芳鎮│自己不法之所│  自白：      │越安全設│刑拾月。│
│    │下午2 │逢甲路│有，打開郭士│(1)警詢（98年度│備竊盜，│        │
│    │時17分│56號2 │賢住處陽台未│  偵字第1996號│累犯。  │        │
│    │許    │樓    │上鎖之窗戶攀│  偵查卷第2 至│        │        │
│    │      │      │爬進入屋內，│  4 頁）。    │        │        │
│    │      │      │竊取丙○○所│(2)偵查（98年度│        │        │
│    │      │      │有之存錢筒2 │  偵字第1996號│        │        │
│    │      │      │個（內共有現│  偵查卷第24至│        │        │
│    │      │      │金3,500 元）│  至25頁）。  │        │        │
│    │      │      │，為丙○○之│(3)本院（本院審│        │        │
│    │      │      │子郭泰均發覺│  判筆錄第2 、│        │        │
│    │      │      │前往查看，蘇│  6 頁）。    │        │        │
│    │      │      │浩雄立即自大│2.證人丙○○於│        │        │
│    │      │      │門離開現場，│  警詢中之證述│        │        │
│    │      │      │嗣經警依據現│  （98年度偵字│        │        │
│    │      │      │場監視器錄影│  第1996號偵查│        │        │
│    │      │      │畫面查獲。  │  卷第5 至7 頁│        │        │
│    │      │      │            │  ）。        │        │        │
│    │      │      │            │3.證人郭泰均於│        │        │
│    │      │      │            │  警詢中之證述│        │        │
│    │      │      │            │  （98年度偵字│        │        │
│    │      │      │            │  第1996號偵查│        │        │
│    │      │      │            │  卷第8 至10頁│        │        │
│    │      │      │            │  ）。        │        │        │
│    │      │      │            │4.監視器錄影畫│        │        │
│    │      │      │            │  面翻拍照片（│        │        │
│    │      │      │            │  98年度偵字第│        │        │
│    │      │      │            │  1996號偵查卷│        │        │
│    │      │      │            │  第14至17頁）│        │        │
│    │      │      │            │  。          │        │        │
├──┼───┼───┼──────┼───────┼────┼────┤
│ ３ │98年 3│基隆市│戊○○意圖為│1.被告戊○○之│戊○○竊│處有期徒│
│    │月23日│仁愛區│自己不法之所│  自白：      │盜，累犯│刑柒月。│
│    │上午7 │成功一│有，徒手開啟│(1)偵查（98年度│。      │        │
│    │時許  │路14巷│丁○○住處未│  偵字第1669號│        │        │
│    │      │9 號  │上鎖之後門進│  偵查卷第34頁│        │        │
│    │      │      │入屋內，竊取│  ）。        │        │        │
│    │      │      │丁○○所有之│(2)本院（本院審│        │        │
│    │      │      │皮包1 只（內│  判筆錄第2 、│        │        │
│    │      │      │有1 只皮夾裝│  6 頁）。    │        │        │
│    │      │      │有丁○○之身│2.證人丁○○於│        │        │
│    │      │      │分證、健保卡│  警詢中之證述│        │        │
│    │      │      │、國泰銀行、│  （98年度偵字│        │        │
│    │      │      │萬泰銀行、玉│  第1669號偵查│        │        │
│    │      │      │山銀行、第一│  卷第6 至10頁│        │        │
│    │      │      │銀行、郵局提│  ）。        │        │        │
│    │      │      │款卡及信用卡│3.內政部警政署│        │        │
│    │      │      │、榮民支付憑│  刑事警察局98│        │        │
│    │      │      │證各1 張、重│  年3 月30日刑│        │        │
│    │      │      │約2.5 錢之黃│  紋字第098004│        │        │
│    │      │      │金墜子1 只，│  1166號鑑驗書│        │        │
│    │      │      │另有2 只皮包│  （98年度偵字│        │        │
│    │      │      │內裝有鑰匙、│  第1669號偵查│        │        │
│    │      │      │印鑑）後，蘇│  卷第13至14頁│        │        │
│    │      │      │浩雄再徒手移│  ）。        │        │        │
│    │      │      │開該址客廳擺│4.現場照片（98│        │        │
│    │      │      │設神像之玻璃│  年度偵字第  │        │        │
│    │      │      │罩，拿取神像│  1669號偵查卷│        │        │
│    │      │      │上之金鉑1 面│  第15至22頁）│        │        │
│    │      │      │，惟因聽見聲│  。          │        │        │
│    │      │      │響恐遭人發現│5.尋獲遭竊物品│        │        │
│    │      │      │，遂將金鉑1 │  及尋獲地點之│        │        │
│    │      │      │面遺留在玻璃│  照片（98年度│        │        │
│    │      │      │罩上，僅將竊│  偵字第1669號│        │        │
│    │      │      │得之皮包1 只│  偵查卷第23至│        │        │
│    │      │      │攜離，嗣經警│  24頁）。    │        │        │
│    │      │      │將戊○○遺留│              │        │        │
│    │      │      │於上開玻璃罩│              │        │        │
│    │      │      │之指紋送驗後│              │        │        │
│    │      │      │，始悉上情。│              │        │        │
└──┴───┴───┴──────┴───────┴────┴────┘


司法院資訊處製作；財團法人民間司法改革基金會備份。
